【裁判字號】    92,訴,446
【裁判日期】    920811
【裁判案由】    毒品危害防制條例
【裁判全文】
臺灣士林地方法院刑事判決                          九十二年度訴字第四四六號
    公  訴  人  臺灣士林地方法院檢察署檢察官
    被      告  甲○○
右列被告因違反毒品危害防制條案件，經檢察官提起公訴（九十二年度毒偵字第五七
一號），本院判決如左：
    主  文
甲○○連續施用第一級毒品，處有期徒刑柒月，扣案之第一級毒品海洛因壹包（驗餘
淨重零點貳陸公克）沒收銷燬、吸食過濾器壹個沒收。又連續施用第二級毒品，處有
期徒刑肆月，扣案之第二級毒品安非他命貳包（驗餘淨重零點伍伍公克）沒收銷燬、
吸食過濾器壹個沒收；應執行有期徒刑拾月，扣案之第一級毒品海洛因壹包（驗餘淨
重零點貳陸公克）、第二級毒品安非他命貳包（驗餘淨重零點伍伍公克）均沒收銷燬
、吸食過濾器壹個沒收。
    事  實
一、甲○○前因施用毒品案件，經本院以九十一年度毒聲字第一三０九號裁定送觀察
    、勒戒後，認無繼續施用毒品之傾向，由台灣士林地方法院檢察署檢察官於民國
    九十二年二月七日以九十一年度毒偵字第九七八號不起訴處分確定。詎其復基於
    施用第一級及第二級毒品之概括犯意，自九十二年三月間起至同年五月十五日止
    ，連續在臺北市○○區○○路六八巷六弄九號三樓住處，施用第一級毒品海洛因
    及第二級毒品安非他命，嗣分別於(一)九十二年四月十日晚上十時三十分許，為警
    在臺北縣八里鄉○○路一二五之十九號八樓查獲；(二)九十二年五月十五日下午五
    時二十五分許，為警在臺北市○○區○○路六八巷六弄九號三樓住處查獲，並扣
    得第一級毒品海洛因一小包（驗餘淨重０．二六公克）、第二級毒品安非他命二
    小包（驗餘淨重０．五五公克）及吸食過濾器一個。經依本院九十二年度毒聲字
    第五０三號裁定送觀察、勒戒後，認有繼續施用毒品之傾向，復經本院以九十二
    年度毒聲字第五八二號裁定令入戒治處所施以強制戒治一年。
二、案經臺北縣警察局三峽分局及臺北市政府警察局北投分局報請臺灣士林地方法院
    檢察署檢察官偵查起訴。
    理  由
一、訊據被告甲○○對於右揭事實於本院審理時坦承不諱，且其經警查獲所採尿液送
    驗後，均呈安非他命陽性及煙毒嗎啡反應，有台北市立療養院九十二年五月二十
    日報告書及台灣檢驗科技股份有限公司九十二年四月二十三日檢驗報告書各乙紙
    在卷可稽，另被告為警查獲時所扣得之粉末、顆粒，經送鑑驗結果為第一級毒品
    海洛因成份（驗餘淨重０‧二六公克）、第二級毒品安非他命成份（驗餘淨重為
    ０‧五五公克），亦有台北市政府警察局九十二年七月十四日北市鑑毒字第四五
    四號鑑驗通知書、法務部調查局九十二年七月十七日鑑定通知書各乙份附卷為憑
    ，並有吸食過瀘器一個扣案可佐，足見被告自白其施用第一級毒品海洛因、第二
    級毒品安非他命之事實，顯與事實相符，應堪認定。又被告前即因施用毒品案件
    ，經本院裁定送觀察、勒戒後，認無繼續施用毒品之傾向，經臺灣士林地方法院
    檢察署檢察官於九十二年二月七日以九十一年度毒偵字第九七八號不起訴處分確
    定，有臺灣高等法院檢察署刑案紀錄簡覆表及不起訴處分書在卷足憑。其於五年
    內再犯毒品危害防制條例第十條第一項之罪，經依本院以九十二年度毒聲字第五
    ０三號裁定送觀察、勒戒後，認有繼續施用毒品之傾向，亦有臺灣士林看守所九
    十二年五月三十日士所戒字第０九二０００二二五五號函附之施用毒品傾向證明
    書可參。本件事證明確，被告犯行堪以認定。
二、核被告甲○○所為，係犯毒品危害防制條例第十條第一項之施用第一級毒品罪及
    同法第十條第二項之施用第二級毒品罪，其持有第一級毒品海洛因及第二級毒品
    安非他命之低度行為，為施用毒品之高度行為所收，均不另論罪。又其先後多次
    施用第一級毒品海洛因、第二級毒品安非他命犯行，分係時間緊接，所犯係構成
    要件相同之罪名，顯係各基於概括犯意為之，為連續犯，應依刑法第五十六條規
    定各以一罪論，並分別加重其刑。其所犯上開施用第一級毒品罪及施用第二級毒
    品罪間，犯意各別，行為互殊，應分論併罰。檢察官雖僅就被告於九十二年三月
    間至年五月十一日間之施用第一級毒品、第二級毒品之犯行起訴，惟就九十二年
    五月十二日至同年月十五日止之犯行，與被告前揭犯行具有連續犯關係，屬裁判
    上一罪，本院自得併予審理。爰審酌被告前因施用毒品之前科，並經觀察勒戒後
    ，仍不改施用毒品之惡習、智識程度、犯罪對本身健康之戕害，及犯罪後坦承犯
    行之態度等一切情狀，量處主文所示之刑。
三、扣案之白粉一包（驗餘淨重０．二六公克），經送檢驗驗出含有第一級第六項毒
    品海洛因成分，扣案之顆粒二包，經送檢驗驗出含有第二級毒品甲基安非他命成
    分（驗餘淨重０‧五五公克），分別有法務部調查局及台北市警察局鑑定通知書
    各乙份可憑，既屬查獲之第一級、第二級毒品，爰依毒品危害防制條例第十八條
    第一項前段之規定，不問屬於犯人與否，沒收銷燬。另扣案之吸食過濾器一個，
    為被告所有供犯罪所用之物，業據其供承在卷，應依法宣告沒收。
據上論斷，應依刑事訴訟法第二百九十九條第一項前段、毒品危害防制條例第十條第
一項、第二項、第十八條第一項前段，刑法第十一條、第五十六條、第五十一條第五
款、第三十八條第一項第二款，判決如主文。
本案經檢察官鄭世揚到庭執行職務。
中      華      民      國    九十二    年      八      月     十一     日
                                      臺灣士林地方法院刑事第四庭
                                          法  官  王  俊  雄
右正本證明與原本無異。
如不服本判決，應於判決送達後十日內，向本院提出上訴狀。
                                          書記官  許  秋  莉
中      華      民      國    九十二    年      八      月     十四     日
附錄本案論罪科刑法條全文：
毒品危害防治條例第十條第一項、第二項：
  施用第一級毒品者，處六月以上五年以下有期徒刑。
  施用第二級毒品者，處三年以下有期徒刑。
毒品危害防制條例第十八條第一項前段：
  查獲之毒品及專供製造或施用毒品之器具，不問屬於犯人與否，均沒收銷燬之。


司法院資訊處製作；財團法人民間司法改革基金會備份。
